臺灣桃園地方法院刑事判決              100年度訴字第773號
公  訴  人  臺灣桃園地方法院檢察署檢察官
被      告  顏上傑原名顏可奇.
上列被告因毒品危害防制條例案件，經檢察官提起公訴（99年度
偵字第20559 號），被告於本院準備程序進行中，就被訴事實為
有罪之陳述，經本院告知簡式審判程序意旨，並聽取公訴人及被
告之意見後，本院裁定改依簡式審判程序審理，茲判決如下：
    主  文
顏上傑明知為禁藥而轉讓，累犯，處有期徒刑捌月。
    事  實
一、顏上傑前於民國93年間，因連續施用毒品等案件，經本院分
    別判處有期徒刑7 月、4 月，應執行有期徒刑10月確定；又
    於94年間，因施用毒品等案件，經臺灣臺南地方法院分別判
    處有期徒刑8 月、5 月，應執行有期徒刑1 年確定，復經同
    院裁定各減為有期徒刑4 月、2 月又15日，應執行有期徒刑
    6 月確定，於96年12月4 日執行完畢。詎猶不知悔改，明知
    甲基安非他命業經行政院衛生署公告列為禁藥管理，且為毒
    品危害防制條例所列管之第二級毒品，不得轉讓，竟基於轉
    讓禁藥之犯意，於99年7 月27日上午10時許，在其桃園縣桃
    園市○○街4 號住處內，無償轉讓約以火燒烤可以施用一、
    二口之量之禁藥甲基安非他命若干予曾彥棋施用。嗣於同日
    上午11時30分許，員警持本院核發之搜索票前往上址搜索時
    ，當場查獲，並扣得顏上傑所有之甲基安非他命2 包（毛重
    分別為8.35公克、1 公克）。
二、案經桃園縣政府警察局桃園分局報告臺灣桃園地方法院檢察
    署檢察官偵查起訴。
    理  由
一、本件被告顏上傑所犯為死刑、無期徒刑、最輕本刑為3 年以
    上有期徒刑以外之罪，其於準備程序進行中，就被訴事實為
    有罪之陳述，經告知簡式審判程序之旨，並聽取公訴人及被
    告之意見後，本院認為適宜依刑事訴訟法第273 條之1 第1
    項規定，進行簡式審判程序，且依同法第273 條之2 、第15
    9 條第2 項之規定，不適用傳聞法則有關限制證據能力之相
    關規定，合先敘明。
二、上揭犯罪事實，業據被告於本院準備程序中坦承不諱，且經
    證人曾彥棋於警詢及偵查中證述明確，並有桃園縣政府警察
    局桃園分局被採尿人尿液暨毒品真實姓名與編號對照表、臺
    灣檢驗科技股份有限公司99年8 月10日濫用藥物檢驗報告、
    交通部民用航空局航空醫務中心航藥鑑字第0995465Q號建定
    書在卷可稽，被告自白應與事實相符，堪予採信。本件事證
    明確，被告犯行堪予認定，應依法論科。
三、按甲基安非他命業經行政院衛生署75年7 月11日衛署藥字第
    597627號公告禁止使用，屬藥事法規定之禁藥，亦同時屬毒
    品危害防制條例第2 條第2 項第2 款所定之第二級毒品，依
    法不得轉讓。又按藥事法第83條第1 項係於93年4 月21日修
    正公布，於同年月23日施行，為毒品危害防制條例之後法，
    且藥事法第83條第1 項之法定刑為7 年以下有期徒刑，得併
    科新臺幣5 百萬元以下罰金，與毒品危害防制條例第8 條第
    2 項之法定刑為6 月以上5 年以下有期徒刑，得併科新臺幣
    70萬元以下罰金相較，自以藥事法第83條第1 項之法定刑為
    重，參以毒品之範圍尚包括影響精神物質與其製品，而藥事
    之管理，亦非僅止於藥品之管理，毒品危害防制條例與藥事
    法二者，並無必然之特別法與普通法關係。故除有轉讓之第
    二級毒品達毒品危害防制條例第8 條第6 項之一定數量，經
    依法加重後之法定刑較藥事法第83條第1 項之法定刑為重之
    情形外，因藥事法第83條第1 項為後法，且為重法，應優先
    適用藥事法處罰（最高法院96年度台上字第3582號判決意旨
    參照）。又毒品危害防制條例第8 條第6 項規定，轉讓毒品
    達一定數量者，加重其刑至2 分之1 ，其標準由行政院定之
    。依行政院於93年1 月7 日發布之「轉讓持有毒品加重其刑
    之數量標準」第2 條規定：「轉讓、持有毒品達一定數量者
    ，加重其刑至二分之一，其標準如下：…二、第二級毒品：
    淨重10公克以上。…」。本件被告轉讓之甲基安非他命，經
    證人曾彥棋陳明重量很少，僅吸不到2 口等語（見偵卷第61
    頁），復查無證據證明被告轉讓甲基安非他命已逾淨重10公
    克，並無法定加重事由，依法條競合關係，應適用較重之後
    法論以藥事法第83條第1 項之轉讓禁藥。核被告所為，係犯
    藥事法第83條第1 項之明知為禁藥而轉讓罪。起訴書認被告
    係涉犯毒品危害防制條例第8 條第2 項之轉讓第二級毒品罪
    云云，雖有未洽，惟起訴之基本社會事實相同，爰變更檢察
    官所引應適用之法條，附此敘明。被告有事實欄所述之犯罪
    科刑及執行完畢紀錄，有臺灣高等法院被告前案紀錄表在卷
    可按，其於徒刑執行完畢後5 年以內，故意再犯本件有期徒
    刑以上之罪，為累犯，應依刑法第47條第1 項之規定加重其
    刑。爰審酌被告應知毒品對於身心健康有莫大之戕害，竟漠
    視毒品之危害性，恣意轉讓甲基安非他命與他人，並審酌其
    犯罪之動機，犯後態度、轉讓甲基安非他命之重量非多，犯
    後終能坦承犯行，尚有悔意，兼衡其犯罪之動機、目的、手
    段、轉讓毒品之數量、素行、智識程度、犯罪所生之危害等
    一切情狀，量處如主文所示之刑。至扣案之甲基安非他命2
    小包（分別毛重8.31公克、1 公克），雖屬違禁物，惟與本
    案無關，應於被告持有、施用甲基安非他命之案件中予以沒
    收，自無從於本件被告主刑項下併為諭知沒收，附此敘明。
據上論斷，應依刑事訴訟法第273 條之1 第1 項、第299 條第1
項前段、第300 條，藥事法第83條第1 項，刑法第11條前段、第
47條第1 項，判決如主文。
本案經檢察官黃惠玲到庭執行職務。
中    華    民    國  100     年    10    月    6     日
                  刑事第一庭    法  官  林虹翔
以上正本證明與原本無異。
如不服本判決應於收受判決後10日內向本院提出上訴書狀，並應
敘述具體理由。其未敘述上訴理由者，應於上訴期間屆滿後20日
內向本院補提理由書(均須按他造當事人之人數附繕本)「切勿逕
送上級法院」。
                                書記官  劉宗源
中    華    民    國  100     年    10    月    6     日
附錄論罪科刑條文
藥事法第83條第1項：
明知為偽藥或禁藥，而販賣、供應、調劑、運送、寄藏、牙保、
轉讓或意圖販賣而陳列者，處七年以下有期徒刑，得併科新臺幣
五百萬元以下罰金。